臺灣高等法院臺中分院刑事判決　　　　　　　　　　　九十四年度上易字第三二號
　　上　訴　人　臺灣台中地方法院檢察署檢察官
　　被　　　告　乙○○
右上訴人因被告贓物案件，不服臺灣台中地方法院九十三年度易字第二三四二號中華
民國九十三年十一月三十日第一審判決（起訴案號：臺灣台中地方法院檢察署九十二
年度偵字第二一三九二號，九十二年度偵字第二二二○六號，移
署九十三年度偵字第二一三三四號），提起上訴，本院判決如左：
    主      文
原判決撤銷。
乙○○連續故買贓物，處有期徒刑陸月，如易科罰金，以參佰元折算壹日。
    事      實
一、乙○○係址設臺中縣太平市○○路八十五號之「大正電腦科技」之負責人，平日
    以經營電腦維修及二手器材之販售為業。乙○○對於李漢堯、曾瀚民（所犯竊盜
    部分均由檢察官另行提起公訴）、黃永松（由檢察官另為不起訴處分）分別於附
    表所示時間，持以販售之物品具有疑為贓物之認識，竟仍基於故買贓物之概括犯
    意，於附表所示時間、地點，以列表機一臺新台幣（下同）八百元、電腦主機一
    臺五、六千元、數位相機一臺三千至五千元不等之低於市場行情之價格，向李漢
    堯、曾瀚民、黃永松購買如附表所示之贓物。嗣於民國（下同）九十二年九月十
    一日，為警循線查獲，並扣得如附表所示之贓物，而得悉上情。乙○○復承前開
    故買贓物之概括犯意，於九十二年十月十八日上午八時許，明知姓名年籍不詳之
    成年男子所持至其上址營業處所販售之ＮＥＣ廠牌之二手電腦主機三臺、液晶螢
    幕二臺等物品（即附表編號五部分）均屬來路不明之贓物（該些電腦主機與液晶
    螢幕實際上係丙○○○保險股份有限公司臺中分公司於九十二年十月九日晚上，
    在臺中縣太平市○○路○段一一二號之太平通訊處，遭不明人士所竊取），竟因
    貪圖小利，又向該名男子以電腦主機一臺新臺幣（下同）七千七百元、液晶螢幕
    一臺三千七百元等遠低於市場行情之價格買受之，並隨即於同日上午十時許，將
    前開電腦主機與液晶螢幕持往臺中縣太平市○○路○段一一九號之「達正電腦有
    限公司」，販售予不知情之該公司負責人周榮吉（周榮吉復經於九十二年十月二
    十一日，將其中之電腦主機與液晶螢幕各二臺，轉售予亦不知情之蔡汶融，蔡汶
    融則除將其中一臺液晶螢幕轉售予姓名年籍不詳之他人外，另將其餘之液晶螢幕
    一臺、主機二臺上網拍賣）。適丙○○○保險股份有限公司臺中分公司副理甲○○於上網瀏覽時，發覺蔡汶融將其公司遭竊之電腦主機二臺、液晶螢幕一臺上網
    拍賣情事，經以電子郵件與蔡汶融取得聯繫、相約會面並報警處理，而為警於九
    十二年十月三十日下午四時三十分許，在蔡汶融位於臺中市北屯區○○○街八十
    八之一號之住處，扣得前開丙○○○保險公司臺中分公司遭竊之電腦主機二臺、
    液晶螢幕一臺（經警交甲○○先行領回），並循線查悉上情。
二、案經丙○○○保險股份有限公司訴由臺中市警察局移送臺灣臺中地方法院檢察署
    檢察官偵查起訴，暨台中縣警察局霧峰分局報請台灣台中地方法院檢察署檢察官
    移送本院併案審理。
    理      由
一、右開犯罪事實業據被告乙○○於警、偵訊及原審審理中坦承不諱，核與同案被告
    李漢堯及曾瀚民之供述、被害人戴永恭、康裕隆、丁○○、戊○○、庚○○於警
    詢時之指述，及證人甲○○（告訴代理人）、周榮吉、蔡汶融、林文誠分別於警
    詢或檢察官訊問中之（指）證述之情節相符，並有李漢堯0000000000
    號行動電話通訊監察內容一份、如附表所示之扣押物（附表編號五部分僅電腦主
    機二臺、液晶螢幕一臺扣案）及贓物認領保管收據六紙，及臺中縣警察局霧峰分
    局受理刑事案件報案三聯單影本（附於偵字第二一三九二號卷第二十二頁）、丙○○○保險股份有限公司提出臺灣恩益禧股份有限公司電腦主機及液晶螢幕產品
    出貨證明各一份（附於偵字第二二二○六號卷第十三頁、第十四頁）、電子郵件
    一封、拍賣網站上之拍賣資料一份（附於偵字第二一三九二號卷第二十三頁至第
    二十五頁）、臺中市警察局搜索扣押筆錄、扣押物品目錄表各一份、查獲物品與
    其上規格表、編號之相片合計八張等在卷可憑，足認被告自白與事實相符，本件
    事證明確，被告乙○○右開故買贓物犯行，應堪認定。
二、核被告乙○○所為，係犯刑法第三百四十九條第二項之故買贓物罪，被告乙○○
    先後多次犯行，所為時間緊接，觸犯構成要件相同之罪名，顯係基於概括犯意為
    之，為連續犯，依刑法第五十六條規定論以一罪，並加重其刑。公訴人雖僅就被
    告乙○○故買如附表編號五所示贓物之犯行，提起公訴，然檢察官就犯罪事實一
    部起訴者，其效力及於全部，本件被告乙○○亦有故買如附表編號一至四所示贓
    物之犯罪事實，且與前揭論罪科刑之故買贓物罪部分，有連續犯之關係，如前述
    ，本院自應併予審理。原審予以論罪科刑固非無見，惟查原審未併就附表編號一
    至四所列部分論處被告故買贓物罪行，尚有未洽，檢察官上訴據此指摘原審判決
    不當，為有理由，應由本院將原審判決予以撤銷改判，爰審酌被告之素行及其為
    圖牟利，竟以低價收購如附表所示來路不明之物品，收購之物品數量非多，於脫
    手前即為警查獲，所生之損害，所得之利益暨犯罪後之態度等一切情狀，量處如
    主文第二項所示之刑。
三、被告乙○○雖於故買附表編號五所示之贓物後，復將之出售予不知情之周榮吉，
    惟因被告係販售同一種類物品之商人，依民法第九百四十八條、第九百五十條之
    規定，周榮吉仍受善意占有規定之保護，是被告此部分之轉售行為，並未另犯詐
    欺取財罪，附此敘明。
四、據上論斷，應依刑事訴訟法第三百六十九條第一項前段、第三百六十四條、第二
    百九十九條第一項前段、刑法第五十六條、第三百四十九條第二項、四十一條第
    一項前段，罰金罰鍰提高標準條例第一條前段、第二條，判決如主文。
本案經檢察官己○○到庭執行職務。
中    華      民      國　    九十四     年     二      月   二十二 　日
                                臺灣高等法院臺中分院刑事第六庭
                                      審判長法　官　李  文  雄
                                            法  官　邱　顯　祥
                                            法　官　劉　連　星
右正本證明與原本無異。
不得上訴。
                                            書記官  陳  秀  真
中      華      民      國　    九十四     年     二      月   二十三 　日
附錄本案論罪科刑法條全文：
刑法第三百四十九條第二項：
搬運、寄藏、故買贓物或為牙保者，處五年以下有期徒刑、拘役或併科一千元以下罰
金。
                          　　　　　　　　　　　　　　　　　　　　　　　Ａ
附表：
┌──┬──────┬──────┬──────┬─────┬─────┐
│編號│收 受 時 間 │收 受 地 點 │贓        物│被害人暨被│ 做案嫌犯 │
│    │            │            │            │害時、地  │          │
├──┼──────┼──────┼──────┼─────┼─────┤
│ 一 │8.18.      │乙○○位於臺│點唱機一臺  │庚○○    │曾瀚民    │
│    │時分    │中縣太平市中│音響擴大機一│8.18.    │          │
│    │            │山路二段一一│臺          │台中縣大里│          │
│    │            │九號達正電腦│            │市○○路25│          │
│    │            │            │            │1號仙藝園 │          │
│    │            │            │            │卡拉OK店內│          │
├──┼──────┼──────┼──────┼─────┼─────┤
│ 二 │8.19.      │同右        │桌上型電腦主│戴永恭、康│李漢堯    │
│    │時        │            │機二臺      │裕隆      │曾瀚民    │
│    │            │            │錄放影機一臺│8.19.    │          │
│    │            │            │            │台中縣霧峰│          │
│    │            │            │            │鄉五福村草│          │
│    │            │            │            │湖溪河堤旁│          │
├──┼──────┼──────┼──────┼─────┼─────┤
│ 三 │8.某時  │同右        │電腦主機、數│丁○○    │曾瀚民    │
│    │            │            │位相機      │8.１時│黃永松    │
│    │            │            │            │臺中市東區│          │
│    │            │            │            │東英路與東│          │
│    │            │            │            │英二街口（│          │
│    │            │            │            │中麟營造工│          │
│    │            │            │            │地內）    │          │
├──┼──────┼──────┼──────┼─────┼─────┤
│ 四 │9.7.      │同右        │數位相機一臺│戊○○    │李漢堯    │
│    │９時許      │            │            │9.7.凌晨│曾瀚民    │
│    │            │            │            │苗栗縣後龍│          │
│    │            │            │            │鎮高鐵C230│          │
│    │            │            │            │標工地貨櫃│          │
├──┼──────┼──────┼──────┼─────┼─────┤
│ 五 │10.18.      │台中縣太平市│電腦主機三臺│丙○○○保│不詳      │
│    │８時許      │大源路八五號│液晶螢幕二臺│險股份有限│          │
│    │            │大正電腦    │            │公司台中分│          │
│    │            │            │            │公司於    │          │
│    │            │            │            │10.9.晚上│          │
│    │            │            │            │在台中縣太│          │
│    │            │            │            │平市○○路│          │
│    │            │            │            │四段一一二│          │
│    │            │            │            │號太平通訊│          │
│    │            │            │            │處遭竊    │          │
└──┴──────┴──────┴──────┴─────┴─────┘
                                                                    Ａ
